# 请教陈版：菜市场改造（固定资产改造）

提问人：Joe-1 时间：2019-02-15 16:43:04
有一家企业，固定资产中有一个菜市场，现在要对菜市场进行改造，分为一期和二期，先改造第一期，改造第一期时，第二期部分仍在出租经营卖菜；
第一期改造好后，再改造第二期，第一期部分在出租经营卖菜。企业现在是在第一期开始改造的时候，将菜市场剩余的净值（固定资产原值减去折旧后）转入在建工程，这样做是否妥当？ 2 、如果企业在改造的时候没有再出租摊位经营的情况呢？

回答人：chenyiwei
由于在第一期改造期间，第二期仍在经营，故转入在建工程的仅限于第一期的账面价值部分。后续第一期改造完成转固，开始改造第二期时，再将第二期部分的账面价值转入在建工程。

提问人：Joe-1 时间：2019-02-23 09:40:51
没办法区分出第一期和第二期的账面价值，因为就是一个市场，第一期时前半部分，第二期是后半部分，价值混在一起

回答人：chenyiwei
可按两期的营业面积比例或者其他恰当的方式予以分拆。